# 编制合并报表

提问人：qw78821106 时间：2016-06-27 21:41:08
甲控制乙，乙控制丙。甲必须编制合并财务报表，那么乙要编制合并财务报表吗？

回答人：chenyiwei
目前在中国企业会计准则下，对合并报表的编制没有豁免规定，只要有子公司的，均需编制合并报表。这点与IFRS 10的有限豁免规定不同。